最高法院刑事判決            一○○年度台上字第四六四九號
上  訴  人  陳銘仁
上列上訴人因違反毒品危害防制條例等罪案件，不服台灣高等法
院中華民國一○○年五月二十六日第二審判決（一○○年度上訴
字第六四二號，起訴案號：台灣板橋地方法院檢察署九十九年度
偵字第二二九○七號、九十九年度毒偵字第六八四五號），提起
上訴，本院判決如下：
    主  文
上訴駁回。
    理  由
一、原判決附表一編號(五)販賣第二級毒品部分：
按刑事訴訟法第三百七十七條規定，上訴於第三審法院，非以判
決違背法令為理由，不得為之。是提起第三審上訴，應以原判決
違背法令為理由，係屬法定要件。如果上訴理由書狀並未依據卷
內訴訟資料，具體指摘原判決不適用何種法則或如何適用不當，
或所指摘原判決違法情事，顯與法律規定得為第三審上訴理由之
違法情形，不相適合時，均應認其上訴為違背法律上之程式，予
以駁回。本件原判決維持第一審論處上訴人陳銘仁販賣第二級毒
品（累犯）罪刑（即原判決附表一編號(五)部分，處有期徒刑）之
判決，駁回其於第二審之上訴，已敘明所憑之證據及認定之理由
；從形式上觀察，並無判決違背法令之情形存在。再查原判決採
憑證人陳德聰所為不利於上訴人之證言，核與通訊監察譯文之內
容相符，參酌扣案之磅秤、分裝袋等全部卷證資料，認上訴人販
賣第二級毒品甲基安非他命予陳德聰等情，已詳敘其斟酌判斷之
理由。上訴意旨擷取卷內片段資料，謂陳德聰證稱通訊監察譯文
所指新台幣（下同）五百元係向上訴人購買毒品之價金，嗣稱伊
係臨時起意購買毒品，該五百元乃「遊戲的虛擬貨幣」；而關於
付錢方式，先證稱「拿一百一百的零錢」購買，又改稱上訴人讓
其賒欠等語，前後矛盾。上開五百元既為「遊戲的虛擬貨幣」，
並非買賣毒品之價金，自無從證明上訴人販賣毒品，原審採為判
決之依據，於法有違云云。對於原審取捨證據及判斷其證明力職
權之行使，暨原判決已明白論斷之事項，任持己見指摘，不符上
訴第三審之法定要件。其上訴為違背法律上之程式，應予駁回。
二、原判決附表一編號(一)至(四)販賣第二級毒品、編號(七)轉讓禁藥
部分：
查第三審上訴書狀，應敘述上訴之理由，其未敘述者，得於提起
上訴後十日內補提理由書於原審法院，已逾上述期間，而於第三
審法院未判決前仍未提出上訴理由書狀者，第三審法院應以判決
駁回之，刑事訴訟法第三百八十二條第一項、第三百九十五條後
段規定甚明。原判決附表一編號(一)至(四)販賣第二級毒品（均處有
期徒刑）、編號(七)轉讓禁藥部分，上訴人於民國一○○年六月十
六日提起上訴，並未敘述理由，迄今逾期已久，於本院未判決前
仍未提出，依上開規定，其上訴自非合法，亦應予駁回。
三、原判決附表一編號(六)施用第二級毒品部分：
按刑事訴訟法第三百七十六條所列各罪之案件，經第二審判決者
，不得上訴於第三審法院，法有明文。原判決附表一編號(六)關於
上訴人施用第二級毒品部分，係依毒品危害防制條例第十條第二
項論處罪刑，核屬刑事訴訟法第三百七十六條第一款之案件，既
經第二審判決，自不得上訴於第三審法院。上訴人提起上訴，為
法所不許，應併駁回之。
據上論結，應依刑事訴訟法第三百九十五條，判決如主文。
中    華    民    國  一○○  年    八    月  二十四  日
                      最高法院刑事第十一庭
                          審判長法官  陳  世  淙  
                                法官  陳  東  誥  
                                法官  何  菁  莪  
                                法官  王  居  財  
                                法官  郭  毓  洲  
本件正本證明與原本無異
                                      書  記  官  
中    華    民    國  一○○  年    八    月  二十五  日
                                                      v